臺灣桃園地方法院刑事判決　　　　　　　　　　　　　　九十年度易緝字第八五號
　　公　訴　人　臺灣桃園地方法院檢察署檢察官
　　被　　　告　戊○○
右列被告因竊盜案件，經檢察官提起公訴（八十九年度偵字第七六三五號）及移送併
案審理（九十年度偵緝字第四三二號），本院判決如左：
    主  文
戊○○連續竊盜，處有期徒刑柒月。
    事  實
一、戊○○基於概括犯意，意圖為自己不法之所有，連續為下列行為：
（一）先於民國八十九年三月二十九日晚上十時許，在桃園縣桃園市○○路與大興西
      路交岔口處，見懸掛偽造之車牌號碼Ｓ九—五六一九號車牌（戊○○就該車牌
      係偽造乙節並不知情）之自用小客車（原車牌號碼：ＣＲ—四０九九號，引擎
      號碼：Ｂ一四ＸＴＡ０九七三五號，為丙○○所有，於八十九年二月二十四日
      下午九時許，在桃園縣蘆竹鄉五福村廟口二十四號前遭竊）之駕駛座車門鑰匙
      孔上插有一把鑰匙，便以前開鑰匙竊取該車供己代步使用，嗣為警於同年四月
      三日凌晨三時許，在桃園縣桃園市○○街十二號前查獲。
（二）復於同年四月二十八日上午九時三十分許前某時，在桃園縣中壢市○○○路○
      段三一二巷八號附近，以不詳方法，竊取己○○所有停放於前揭處所之自用小
      客車（原車牌號碼：七Ｇ—八一○○號，引擎號碼為Ｆ二二Ａ一—00000
      00號）得手後供己使用，並換懸賴安居所有之號碼Ｌ七—四七七一號車牌兩
      面（該車牌業於八十八年十一月二十九日註銷），嗣於同年五月十八日下午六
      時三十分許，駕駛前揭自用小客車內載廖如蘋（另經公訴人為不起訴處分），
      途經桃園縣大園鄉○○村○鄰○○街一三一號前為警查獲，而悉上情。
二、案經桃園縣警察局大園分局報請臺灣桃園地方法院檢察署檢察官偵查起訴及移送
    併案審理。
    理  由
一、訊據被告固坦承其涉有右揭犯罪事實一（一）所載之犯行，惟矢口否認涉有犯罪
    事實一（二）部分之犯行，辯稱：該車係於八十九年五月十日左右，向「小傑」
    借的，非其所竊云云。經查：
（一）就右揭犯罪事實一（一）部分之犯行，業經被告於警詢、偵查中及本院審理中
      坦承不諱，核與被害人丙○○於警詢中之指述情節相符，並有車輛竊盜、車牌
      失竊資料個別查詢報表—查詢車輛認可資料及贓物認領保管書各乙份在卷可稽
      ，被告此部份之自白核與事實相符，應可採信。
（二）就右揭犯罪事實一（二）部分之犯行，經查：
  １、被害人己○○於警詢及本院調查中指訴綦詳，且其在本院調查中亦指述：「（
      問：失竊情形？）當時我的車子停在中壢市○○○路○段三一二巷八號大樓的
      對面，隔天要上班時，就發現車子不見了。當天，我就去轄區派出所報案。」
      、「（問：對於車輛竊盜、車牌失竊資料個別查詢報表──查詢車牌認可資料
      及贓物領據，有何意見？）沒有。是我報案的，車子我已領回。」等語屬實，
      足見前開車輛應係在八十九年四月二十八日上午九時許（即被害人己○○發現
      車子失竊時）前就已遭竊乙節，應可認定，此外，並有車輛竊盜、車牌失竊資
      料個別查詢報表—查詢車輛認可資料、贓物認領保管書及桃園縣警察局中壢分
      局九十一年九月一日中警分刑字第００九一０二三五一八號函及所附車輛失竊
      受理報案單各乙份在卷可稽，而前開車輛失竊受理報案單所載之「發生（現）
      時間」為「八十九年四月二十八日九時三十分」，報案時間為「八十九年四月
      二十八日十一時三十分」，亦與被害人己○○所述相符，足徵被害人己○○所
      有之前揭車牌號碼七Ｇ—八一○○號自用小客車，確於右揭時地即已遭竊，首
      堪認定。
  ２、被告雖於九十一年一月七日本院庭訊中供稱：「‧‧‧七Ｇ—八一○○號車子
      不是我偷的，我是跟庚○○（即小傑）借的，我借來時Ｌ七—四七七一號車牌
      就掛在車上，我不知小傑人在何處‧‧‧」云云。嗣於同年二月四日本院庭訊
      中復稱：「（問：提示庚○○的口卡片，是哪一位？）是卷附年籍六十八年四
      月二十八日生，身分證統一編號：Ｚ000000000號的庚○○。他現在
      因強盜案在押。」云云。經本院就車牌號碼七Ｇ—八一○○號自用小客車之失
      竊情形詢之證人庚○○，證人庚○○固證稱：「（問：七Ｇ—八一○○號汽車
      上懸掛Ｌ七－四七七一號車牌的汽車，有無見過？）我見過，是我偷的。車子
      是我約於八十九年五月份某天晚上，約是一點多時偷的。車牌是我在大園鄉某
      汽車修護場內把該車牌偷走的。當時是晚上。」、「（問：如何偷車？）我用
      我自己的六角扳手偷的。車牌也是我用六角扳手偷的。」、「（問：車子與車
      牌是否同一天偷的？）約在我偷車子後隔一天後才去偷車牌的。」、「（問：
      車子為何由戊○○使用並被查獲？）當時我載被告去修車鎖，我告訴被告說該
      車是我的，被告說他老婆要去產檢向我借車，所以我就把車借給他。」、「（
      問：車子你是如何發動？）後來我去配鑰匙。」、「（問：七Ｇ—八一○○（
      懸掛Ｌ７—四七七一號車牌）號自小客車是何人偷的？何時何地偷？）我是五
      月中旬偷的，在中壢市○○○路偷那台汽車，正確偷車地點我已經忘記了。我
      是五月六日出獄後偷的。偷了車後因為怕被警察抓到，所以去大園一個汽車修
      理廠偷車牌。」、「（問：偷車後幾天借給被告？）沒幾天，約一星期後才借
      給戊○○。」、「（問：該車到底是否你偷的？）確實是我偷的。」、「（問
      ：對該車被害人陳述該車是四月二十八日被竊，四月三十日報案，有何意見？
      ）我不清楚。」、「（問：提示車輛、車牌失竊查詢報表二份，有何意見？）
      我不清楚，該車及車牌確實是我偷的。可能資料打錯了。」、「（問：偷７Ｇ
      －八一○○號汽車時，附近的地形？）我只知道那條是環中東路，附近有一棟
      大樓，與我偷車的地點同一邊。」云云。惟查：證人庚○○於八十八年四月二
      十日即入監服刑，遲至八十九年五月六日始執行完畢出監，此有臺灣桃園地方
      法院法務部在監在押資料表及本院於九十一年六月六日向臺灣桃園監獄名籍股
      查詢之公務電話記錄各乙份在卷可稽，亦據證人庚○○證述無訛，而前揭車牌
      號碼七Ｇ—八一○○號之自用小客車係於八十九年四月二十八日上午九時許即
      已遭竊，業如前述，是以於前開車輛失竊之時，證人庚○○猶在臺灣桃園監獄
      服刑，其自不可能於右揭時、地竊取前揭車牌號碼七Ｇ—八一○○號之自用小
      客車，首堪認定。且衡諸常情，一般社會大眾遭遇竊車不幸後，多會立即報警
      ，由警方以公權力進行車輛協尋及追捕可疑犯嫌之，是以，一般竊賊在竊得他
      人車輛後，為逃避警方查緝，必將該車駛離原先停放處所（即竊車地點），更
      甚者，復以換懸車牌、塗污、偽造或變造車牌之方式，掩人耳目，以遂其竊車
      代步或變現等目的。然證人庚○○竟堅稱：前揭車輛為其於八十九年五月六日
      出獄後，於同年五月中旬所竊，竊車地點係在桃園縣環中東路旁某大樓前處，
      核與被害人己○○所指前揭車輛遭竊地點相符，似為同一地點，實有違前揭常
      情，殊值生疑，顯見證人庚○○於本院調查中之證述，並不可採。
  ３、參酌被告為警查獲後，即於警詢中供稱：前揭車輛係其於八十九年五月十日下
      午三時許，在桃園縣桃園市○○街與文中路交岔口處向友人黃德根借得，並同
      時依據警方提供之黃德根口卡片指認借車之人即為黃德根無訛。其於偵查中則
      稱：其與黃德根相識二年多，並無恩怨等語明確，嗣被告於九十年五月二十一
      日下午十一時許為警緝獲後，始於本院九十年六月二十八日庭訊中，改稱：前
      揭車輛係綽號「小傑」之朋友借得，不是黃德根，並辯稱不知如何與「小傑」
      聯絡云云，復遲於本院九十一年一月七日本院庭訊中始稱：小傑即為庚○○等
      情，衡諸被告既與案外人黃德根相識兩年餘，二人自屬熟識，前揭車輛是否為
      案外人黃德根所出借，被告自當知之甚稔，而無誤認之虞，其竟猶於警詢中偽
      稱前揭車輛係向案外人黃德根借得，顯見其欲掩飾個人犯行，而偽以前揭辯詞
      搪塞之心，昭然若揭。若否，倘前揭車輛確係被告向證人庚○○所借，其自可
      於警詢中即供出證人庚○○（按即「小傑」）此人，俾利警方查證，以洗刷其
      竊車嫌疑，其竟未為此舉，顯與常情不符。是以，被告於本案繫屬經年後，始
      供稱「小傑」即為證人庚○○乙節，證人庚○○復以前詞結證在卷，加以證人
      庚○○所證情節，又有前開矛盾隱諱之處，業如前述，益徵證人庚○○之前開
      證述，容有虛偽不實之處，委無可採。
  ４、從而，證人庚○○之證詞既無足採，被告就前揭車輛是否為其所竊之辯解，復
      反覆不一，空言卸責，核其所辯，顯屬事後飾卸之詞，殊難採信，其犯行堪以
      認定。
（三）綜上所述，本件事證明確，被告犯行堪以認定，應予依法論科。
二、核被告所為，係犯刑法第三百二十條第一項之竊盜罪。被告先後二次犯行，時間
    緊接，犯罪構成要件相同，顯係基於概括犯意為之，為連續犯，以一罪論，應依
    刑法第五十六條規定論以一罪並加重其刑。公訴人雖僅就事實欄一（二）部分之
    犯罪事實提起公訴，然檢察官就犯罪事實一部起訴時，其效力及於全部，本件被
    告就事實欄一（一）部分之犯罪事實，與前揭論罪科刑之竊盜罪部分，有連續犯
    之裁判上一罪關係，業經本院為前開認定，本院自應就移送併案審理之裁判上一
    罪部分一併加以裁判。爰審酌被告竊車之動機、目的均是為用以代步、其竊盜之
    手段、被告之品行、智識程度、犯罪所生之損害及犯罪後之態度等一切情狀，量
    處如主文所示之刑，以示懲儆。
三、公訴意旨另以：被告戊○○基於意圖為自己不法所有之概括犯意，先於八十八年
    八月一日凌晨零時許，在桃園縣八德市○○街三九號前，竊取丁○○所有之身分
    證及駕駛執照各一枚。又於八十九年五月一日凌晨一時許，在蘆竹鄉○○路○段
    一二號旁，竊取乙○○所有之身分證及駕駛執照各一枚。嗣於八十九年五月十八
    日晚上六時三十分許，其駕駛前揭車牌號碼七Ｇ—八一○○號（引擎號碼：Ｆ二
    二Ａ一—0000000號，換懸車牌號碼Ｌ七—四七七一號之車牌二面），在
    桃園縣大園鄉○○村○鄰○○街一三一號前為警查獲，因認被告戊○○就此部分
    ，亦涉刑法第三百二十條第一項之竊盜罪嫌云云。經查：
（一）本件公訴人認被告戊○○涉有前開犯行，係以被害人丁○○、乙○○二人就遭
      竊情節之指述，及卷附贓物認領保管單二紙，為其主要之論據。按犯罪事實應
      依證據認定之，無證據不得推定其犯罪事實，又不能證明被告犯罪者，應諭知
      無罪之判決，刑事訴訟法第一百五十四條、第三百零一條第一項分別定有明文
      。次按認定犯罪事實所憑之證據，雖不以直接證據為限，間接證據亦包括在內
      ，然而無論直接證據或間接證據，其為訴訟上之證明，須於通常一般之人均不
      致有所懷疑，而得確信其為真實之程度者，始得據為有罪之認定，倘其證明尚
      未達到此一程度，而有合理之懷疑存在而無從使事實審法院得有罪之確信時，
      即應由法院為諭知被告無罪之判決，最高法院七十六年台上字第四九八六號判
      例意旨足資參照。
（二）本件訊據被告戊○○堅決否認涉有前開犯行，辯稱：被害人乙○○、丁○○二
      人之身分證及駕駛執照等證件是由證人甲○○於八十九年五月初在甲○○住處
      內交付，要其拿去辦理行動電話門號，其將前開證件帶在身上，惟因駕駛前開
      車輛為警查獲，始一同查獲前開證件，前開證件非其所竊等語。經查：證人甲○○於本院審理中到庭證述：「當時在我家我確實有拿證件給被告，但那些證
      件不是我偷的，而是我綽號「阿張」之朋友留下來的。「阿張」說被告會過去
      我家，叫我到時候拿給被告，因為那些證件用紙包裝著，我沒有打開來看，不
      知道裡面是什麼東西。」等語，及證人即被告女友廖如蘋於警詢中證稱：「（
      問：那為何戊○○會有這些人（按指乙○○、丁○○）證件？）那是他朋友甲○○於今年（按指八十九年）四月底時在周某租屋處交給他的」、「（問：那
      為何要交給你男朋友？）我瞭解是姓周的告訴我男朋友是此證件當事人託他要
      辦理電話卡之用的」、「（問：戊○○有無持此二人證件作不法之事？）他除
      了拿丁○○證件辦理電話卡外，其餘的就沒有做了，一直把該證件擺在皮包內
      」等語明確，核與被告所供：「（問：乙○○與丁○○之身分證及駕照是否為
      在庭之甲○○給你的？）是。證人於案發前二星期約是八十九年五月初時給我
      的，我與我女友廖如蘋到證人家，證人甲○○說因有朋友要辦行動電話，所以
      委託我去向我一位姓張的朋友辦理行動電話門號。因我那位朋友當時在通訊行
      上班，我不知道他詳細姓名年籍。」、「（問：當初阿張有無先與你聯絡？）
      沒有。是我到證人甲○○家中時，證人甲○○說那些東西是「阿張」交給我要
      我去辦行動電話的。我離開證人甲○○家後，在車上把東西打開後才看見裡面
      是乙○○與丁○○的身分證與駕照。」之情節相符，衡酌被告與證人甲○○在
      本院審理期間均係正執行強制戒治之受處分人，另證人廖如蘋與被告同遭警方
      查獲後，即於警訊中為上開證述，渠等前開證述，均核與被告於警詢及本院審
      理中之陳述相符，是證人甲○○、廖如蘋所證情節，應足採信，被告辯稱被害
      人乙○○、丁○○之身分證等證件並非其所竊取的乙節，非屬無據。
（四）綜上所述，公訴人認被告此部份亦涉有竊盜罪即有未合，此外，復查無其他證
      據證明被告確有公訴人所指此部之犯行，惟公訴意旨認此部分與前揭論罪科刑
      之竊盜罪間有連續犯之裁判上一罪關係，爰不另為無罪之諭知。
四、至被告明知證人甲○○所交付之被害人乙○○、丁○○之身分證等證件，並非證
    人甲○○所有之物，及其持被害人丁○○之證件辦理行動電話之行為，是否另涉
    刑法第三百四十九條第一項之收受贓物罪或第三百三十九條之詐欺罪，既未經起
    訴，應由公訴人另行偵處。
據上論斷，應依刑事訴訟法第二百九十九條第一項前段，刑法第五十六條、第三百二
十條第一項，罰金罰鍰提高標準條例第一條前段，判決如主文。
本案經檢察官柯怡如到庭執行職務。
中      華      民      國      九十一    年      十      月    十六    日
                                  臺灣桃園地方法院刑事第一庭
                      審判長法  官  吳  爭  奇
                                        法  官  曾  雨  明
                                        法  官  胡  芷  瑜
右正本證明與原本無異
如不服本判決書應於送達後十日內向本院提出上訴狀
                                        書記官  劉  晨  輝
中      華      民      國      九十一    年      十      月   二十一   日
附錄論罪科刑適用法條：
中華民國刑法第三百二十條
意圖為自己或第三人不法之所有，而竊取他人之動產者，為竊盜罪，處五年以下有期
徒刑、拘役或五百元以下罰金。
意圖為自己或第三人不法之利益，而竊佔他人之不動產者，依前項之規定處斷。
前二項之未遂犯罰之。
